# 收入准则

提问人：zhs7403 时间：2023-03-04 15:12:22
企业向客户授予知识产权许可，并约定按客户实际销售或使用情况收取特许权使用费的，应当在下列两项孰晚的时点确认收入：
（ 1 ）客户后续销售或使用行为实际发生。
（ 2 ）企业履行相关履约义务。
请问该条如何理解？即（ 2 ）企业履行相关履约义务是指什么时间？

回答人：chenyiwei
（ 2 ）企业履行相关履约义务，即本企业已履行知识产权授权许可合同中约定的授权方应承担的各项履约义务，例如交付该知识产权的载体、完成协议约定必要的培训和实施工作等。